臺灣宜蘭地方法院宣示判決筆錄
110年度交訴字第69號
公  訴  人  臺灣宜蘭地方檢察署檢察官
被      告  何新義




上列被告因公共危險案件（起訴案號：110年度偵緝字第183號）
，經本院以宣示判決筆錄代替協商判決，於民國111年4月26日上
午9時30分，在本院第一法庭宣示判決，出席職員如下：
    法  官  劉致欽
    書記官  魏翊洳
    通  譯  蘇正雄 
法官起立朗讀判決主文、犯罪事實要旨、法律修正、處罰條文、
附記事項，及告以上訴限制、期間並提出上訴狀之法院，且諭知
記載其內容：
一、主  文：
    何新義駕駛動力交通工具發生交通事故，致人傷害而逃逸，
    處有期徒刑陸月，如易科罰金，以新臺幣壹仟元折算壹日。
    緩刑貳年，並應按如附表即本院一一一年度交附民字第二九
    號和解筆錄所示之支付金額及支付方式，向被害人周鈺支付
    損害賠償。
二、犯罪事實要旨：
    何新義於民國109年12月31日晚間8時許，駕駛車牌號碼000-
    0000號自用小客車，沿宜蘭縣員山鄉大鬮路由內城往員山方
    向行駛，行經該路段與德湖路2段交岔路口時，本應注意汽
    車行駛至交岔路口，轉彎車應讓直行車先行，而當時之天候
    晴，夜間有照明，柏油路面乾燥、無缺陷及障礙物，視距良
    好，依其智識及能力均無不能注意之情事，竟疏未注意上情
    ，貿然在該交岔路口左轉彎而未讓直行車先行，適有周鈺騎
    乘車牌號碼000-000（起訴書誤載為770-PTR）號普通重型機
    車，沿宜蘭縣員山鄉大鬮路由員山往內城方向行駛至該處，
    何新義所駕駛之上開自用小客車因而與周鈺所騎乘之上開普
    通重型機車發生碰撞，致周鈺受有左手橈骨遠端脫臼性骨折
    之傷害（過失傷害部分業據撤回告訴，經本院另為不受理之
    判決）。詎何新義見狀後，竟基於肇事逃逸之犯意，未對周
    鈺採取即時救護或其他必要措施，亦未向警察機關報告，或
    取得周鈺之同意，或留下日後可供聯繫之資料，即將前揭自
    用小客車停放案發現場附近路旁後徒步離去。嗣經警到場處
    理而循線查獲，始悉上情。
三、法律修正： 
　　按刑法第2條第1項規定：「行為後法律有變更者，適用行為
    時之法律。但行為後之法律有利於行為人者，適用最有利於
    行為人之法律。」。查被告行為後，刑法第185條之4業經修
    正，並經總統於110年5月28日，以華總一義字第1100005024
    1號令公布，並自公布日施行，依中央法規標準法第13條規
    定，自公布之日起算至第3日即110年5月30日起發生效力，
    該條文原規定：「駕駛動力交通工具肇事，致人死傷而逃逸
    者，處1年以上7年以下有期徒刑。」，修正後全文為：「駕
    駛動力交通工具發生交通事故，致人傷害而逃逸者，處6月
    以上5年以下有期徒刑；致人於死或重傷而逃逸者，處1年以
    上7年以下有期徒刑。犯前項之罪，駕駛人於發生交通事故
    致人死傷係無過失者，減輕或免除其刑。」，此次修正就法
    益侵害之結果為傷害、重傷或死亡之情形，分別規定其刑度
    ，並將駕駛動力交通工具發生交通事故，致人傷害而逃逸部
    分之法定刑度降低，另增訂第2項規定，就犯第1項之罪之駕
    駛人，於發生交通事故致人死傷係無過失者，予以規定減輕
    或免除其刑，以符合憲法比例原則之要求，是經比較新舊法
    結果，自以修正後之規定對被告較為有利，依刑法第2條第1
    項之規定，應適用被告行為後之法律即修正後刑法第185條
    之4之規定。
四、處罰條文：
　　刑法第2條第1項後段、第185條之4第1項前段、第41條第1項
    前段、第74條第1項第2款、第2項第3款，刑法施行法第1條
    之1第1項。
五、協商判決除有刑事訴訟法第455條之4第1項第1款於本訊問程
    序終結前，被告撤銷協商合意或檢察官撤回協商聲請者；第
    2款被告協商之意思非出於自由意志者；第4款被告所犯之罪
    非第455條之2第1項所定得以協商判決者；第6款被告有其他
    較重之裁判上一罪之犯罪事實者；第7款法院認應諭知免刑
    或免訴、不受理者情形之一，及違反同條第2項「法院應於
    協商合意範圍內為判決；法院為協商判決所科之刑，以宣告
    緩刑或2年以下有期徒刑、拘役或罰金為限」之規定者外，
    不得上訴。
六、如有前項除外情形，而不服本件判決，得自判決送達之日起
    20日內，向本院提出上訴書狀，並應敘述具體理由，上訴於
    第二審法院。
中　　華　　民　　國　　111 　年　　4 　　月　　26　　日
                  臺灣宜蘭地方法院刑事第二庭
                      書記官  魏翊洳 
　　　　　　　　　　　法  官  劉致欽
以上正本證明與原本無異。
                      書記官  魏翊洳
中　　華　　民　　國　　111 　年　　4 　　月　　26　　日
附錄本案論罪科刑法條：
中華民國刑法第185條之4
駕駛動力交通工具發生交通事故，致人傷害而逃逸者，處6月以
上5年以下有期徒刑；致人於死或重傷而逃逸者，處1年以上7年
以下有期徒刑。
犯前項之罪，駕駛人於發生交通事故致人死傷係無過失者，減輕
或免除其刑。
附表：
編號       支付金額         支付方式  一 被告何新義應支付被害人周鈺新臺幣（下同）16萬元（不含強制險）。 自111年5月起至111年8月止，按月於每月20日前支付4萬元，並由被告何新義匯入被害人周鈺指定之帳戶（中華郵政股份有限公司，戶名：王儷蓉，帳號：00000000000000號），如有一期未支付，視為全部到期。